臺灣新北地方法院民事裁定
111年度抗字第140號
抗  告  人  侯正祥  
相  對  人  遠信國際資融股份有限公司   


法定代理人  沈文斌  




上列當事人間聲請本票裁定事件，抗告人對於民國111年7月11日
本院111年度司票字第5097號民事裁定提起抗告，本院裁定如下
：
    主  文
抗告駁回。
抗告程序費用新臺幣壹仟元由抗告人負擔。
    事實及理由
一、按執票人向本票發票人行使追索權時，得聲請法院裁定後強
    制執行，票據法第123 條定有明文。又本票執票人依上列規
    定，聲請法院裁定許可對發票人強制執行，係屬非訟事件，
    此項聲請之裁定及抗告法院之裁定，僅依非訟事件程序，以
    審查強制執行許可與否（即就本票形式上之要件是否具備予
    以審查為已足），並無確定實體上法律關係存否之效力，如
    發票人就票據債務之存否有爭執時，應由發票人提起確認之
    訴，以資解決。 
二、抗告意旨略以：抗告人於三年前向東林汽車買了一輛貨車，
    分期付款之簽約利息為2.99%，後來對保的銀行林小姐用話
    術欺騙我讓我簽了對保單，事後發現利息高達6%，且承辦銀
    行從台新銀行變更為瑞銀，瑞銀沒有給我合約只有給我一疊
    匯款單，找車商及銀行詢問，皆未解決問題，抗告人因已使
    用車輛，不好意思退車，工作又繁忙，沒辦法一直督促銀行
    處理並追蹤進度，又在未通知抗告人之情況下轉讓債權給遠
    東，遠東又再轉讓給相對人，之前利息還沒給個交待，現在
    又搬出法院給我們施壓等語。
三、經查，相對人主張其執有抗告人所簽發免除作成拒絕證書之
    系爭本票，詎經提示未獲付款，依票據法第123 條聲請裁定
    許可強制執行等情，已據提出系爭本票為證，堪認系爭本票
    之票據債務確已屆期，而系爭本票已載明本票、無條件支付
    等文義，並經發票人簽名，及記載發票日、發票地、票面金
    額等本票必要記載事項，相對人自得對發票人即抗告人行使
    追索權，則原裁定予以准許強制執行，形式上審查即無不合
    。至於抗告意旨所稱，核屬實體上之爭執，揆諸首揭說明，
    僅得由抗告人另行提起確認訴訟，以資解決，尚非本件非訟
    事件程序所得審究。從而，抗告人提起本件抗告，為無理由
    ，應予駁回。
四、據上論結，本件抗告為無理由，依非訟事件法第46條、第21
    條第2項，民事訴訟法第495條之1第1項、第449條第1項、第
    78條、第95條，裁定如主文。
中　　華　　民　　國　　111 　年　　8 　　月　　17　　日
                  民事第一庭    法  官  張惠閔 
以上正本證明與原本無異。
本裁定除以適用法規顯有錯誤為理由，不得再抗告。如提起再抗
告，應於收受後10日內委任律師為非訟代理人向本院提出再抗告
狀，並繳納再抗告費新臺幣1,000 元。 
中　　華　　民　　國　　111 　年　　8 　　月　　17　　日
                                書記官  林沂㐵